臺中高等行政法院裁定　　　　　　　　　　　　　　　　九十一年度停字第一○號
　　聲　請　人　甲○○
　　相　對　人　南投縣和雅國民小學
　　代　表　人　乙○○
　　訴訟代理人　戊○○
　　　　　　　　丙○○
　　　　　　　　丁○○
右當事人間因聲請停止執行事件，本院裁定如左：
    主  文
聲請駁回。
聲請程序費用由聲請人負擔。
    理  由
一、按「於行政訴訟起訴前，如原處分或決定之執行將發生難於回復之損害，且有急
    迫情事者，行政法院亦得依受處分人或訴願人之聲請，裁定停止執行。」行政訴
    訟法第一百十六條第三項前段固定有明文。但在提起訴願後，訴願決定前，當事
    人既得依訴願法第九十三條第二項規定向前置程序機關申請停止執行，而得由上
    開機關獲得救濟，殊無逕向行政法院聲請之必要。且行政法院係審查行政處分違
    法性之最終機關，若一有行政處分，不待訴願程序即聲請行政法院停止原處分之
    執行，無異規避訴願程序，而請求行政法院為行政處分之審查。故在提起訴願後
    ，訴願決定前，當事人未依訴願法第九十三條第二項規定向前置程序機關申請停
    止執行，而逕向行政法院聲請，應認欠缺權利保護必要，而駁回其聲請。
二、次按「教師對主管教育行政機關或學校有關其個人之措施，認為違法或不當，致
    損其權益者，得向各級教師申訴評議委員會提出申訴。」、「教師申訴之程序分
    申訴及再申訴二級。教師不服申訴決定者，得提起再申訴。學校及主管教育行政
    機關不服申訴決定者亦同。」、「教師不願申訴或不服申訴、再申訴決定者，得
    按其性質依法提起訴訟或依訴願法或行政訴訟法或其他保障法律等有關規定，請
    求救濟。」教師法第二十九條第一項、第三十一條、第三十三條分別定有明文。
    足見教師權益之救濟程序採申訴及訴願雙軌制，故教師法有關申訴之規定即相當
    於訴願法之訴願。依教師法提起申訴，即相當於依訴願法提起訴願。又「兼任、
    代課及代理教師之權利、義務，由教育部訂定辦法規定之。」教師法第三十五條
    第二項亦有明文。而依教育部公布「中小學兼任代課及代理教師聘任辦法」第七
    條規定「兼任、代課及代理教師於受聘期間，享有下列權利：：：四、對主管教
    育行政機關或學校有關其個人待遇及解聘之措施，認為違法或不當致損害其權益
    者，得準用教師法之申訴程序，請求救濟。：：」故而中小學兼任、代課及代理
    教師依教師法之申訴程序，請求救濟，即相當於依訴願法提起訴願。
三、本件聲請人主張不服相對人之教評會於九十一年四月二十九日所作之決議，即聘
    任聲請人為該校代理教師至九十一年七月三十一日止，且遲至九十一年五月六日
    補發聘書，填報缺額，而於九十一年五月十三日向南投縣教師申訴評議委員會提
    出申訴，且該委員會迄未作出決定，因此對該處分聲請本件停止執行云云。縱其
    申訴屬實，既已自陳並未向該管前置程序（訴願）機關南投縣政府提出停止相對
    人上開決議（行政處分）執行之申請，載明在卷，則依首揭說明，其逕向本院聲
    請本件之停止執行，即無保護之必要，而應予駁回。
四、依行政訴訟法第一百零四條、民事訴訟法第九十五條、第七十八條，裁定如主文
    。
中　　華　　民　　國　　九  十   一　　年　　七　　月　　二　 十　 四 　日
                 臺 中 高 等 行 政 法 院   第 三 庭
                                    審 判 長 法  官　王　茂　修
                                             法  官　莊　金　昌
                                             法  官　許　金　釵
右正本證明與原本無異。
如不服本裁定，應於裁定送達後十日內以書狀敘明理由，經本院向最高行政法院提起
抗告（須依對造人數附具繕本）；並應預繳送達用雙掛號郵票拾份（每份三十四元）
。
中　　華　　民　　國　　九  十   一　　年　　七　　月　　二　 十　 四 　日
                                    法  院 書 記 官　李　述　燊
